【裁判字號】    98,審易,1559
【裁判日期】    981211
【裁判案由】    竊盜
【裁判全文】
臺灣桃園地方法院刑事判決            98年度審易字第1559號
公  訴  人  臺灣桃園地方法院檢察署檢察官
被      告  乙○○
上列被告因竊盜案件，經檢察官提起公訴（98年度偵字第17868
號、第17975 號），被告於本院準備程序進行中，就被訴事實為
有罪之陳述，經本院告知簡式審判程序意旨，並聽取當事人之意
見後，本院裁定依簡式審判程序審理，判決如下：
    主  文
乙○○攜帶兇器竊盜，累犯，處有期徒刑柒月；又攜帶兇器竊盜
，累犯，處有期徒刑柒月。應執行有期徒刑壹年。
    事  實
一、乙○○前於民國94年間因(一)施用第一級毒品、(二)施用第二級
    毒品等案件，經本院以94年度訴字第1887號判決，分別判處
    有期徒刑10月、6 月，並定其應執行刑為應執行有期徒刑1
    年2 月確定；(三)於95年間次因施用第一級毒品案件，經本院
    以95年度訴字第758 號判決，判處有期徒刑10月確定；(四)於
    同年間復因竊盜案件，經本院以95年度易字第437 號判決，
    判處有期徒刑1 年5 月確定；(五)於同年間又因施用第二級毒
    品案件，經本院以95年度壢簡字第1138號判決，判處有期徒
    刑6 月確定，上開(三)至(五)案件另經本院以96年度聲減字第37
    80號裁定，均減其宣告刑2 分之1 後，並定其應執行刑為應
    執行有期徒刑1 年3 月確定，且與(一)(二)案接續執行，於97年
    4 月11日假釋出監，所餘刑期交付保護管束，已於97年9 月
    7 日依行刑累進處遇條例之規定縮短刑期後假釋期滿，未經
    撤銷假釋，其未執行之刑，以已執行論。詎其仍不知悛悔，
    竟意圖為自己不法之所有，分別於附表所示之竊盜時間、地
    點，以附表所示之竊盜方式，分別竊得如附表所示之自用小
    客車。嗣乙○○於上開竊盜罪犯罪尚未被有偵查犯罪職權之
    公務員發覺前，分別向桃園縣政府警察局中壢分局警員自首
    ，並接受裁判。
二、案經桃園縣政府警察局中壢分局報請臺灣桃園地方法院檢察
    署檢察官偵查起訴。
    理  由
一、本案被告乙○○所犯均為死刑、無期徒刑或最輕本刑為3 年
    以上有期徒刑以外之罪，其於本院準備程序中就前揭被訴事
    實均為有罪之陳述，經本院告知簡式審判程序之旨，並聽取
    當事人之意見後，本院依刑事訴訟法第273 條之1 第1 項規
    定，裁定進行簡式審判程序，合先敘明。
二、前開犯罪事實，業據被告於本院審理中坦承不諱，並經證人
    即被害人甲○○及證人丙○○分別於警詢、檢察事務官詢問
    中陳述無訛，且有附表證據欄所示之證據等在卷可稽，足徵
    被告自白與事實相符，事證明確，被告犯行堪以認定。
三、查被告二次行竊時所分別攜帶之上開一字起子1 支，客觀上
    均足以對人之生命、身體、安全構成威脅而均具有危險性，
    自屬兇器無疑，核其所為均係犯刑法第321 條第1 項第3 款
    之攜帶兇器竊盜罪。被告所犯上開二罪間，犯意各別，行為
    互殊，應分論併罰。又被告有如事實欄一所載之犯罪科刑及
    執行完畢紀錄，此有臺灣高等法院被告前案紀錄表在卷可按
    ，其於有期徒刑執行完畢後，於5 年以內故意再犯本件最重
    本刑為有期徒刑以上之罪，均為累犯，應依刑法第47條第1
    項之規定各加重其刑。被告於上開竊盜犯行尚未被有偵查犯
    罪職權之公務員發覺前，分別主動向桃園縣政府警察局中壢
    分局警員自首前開犯行，此有被告98年7 月23日警詢筆錄在
    卷可考（見98年度偵字第17868 號卷，第4 至6 頁、98年度
    偵字第17975 號卷，第4 至6 頁），爰均依刑法第62條前段
    規定，各減輕其刑；其刑有加減，依法各先加重後減輕之。
    爰審酌被告不思努力以正當勞力謀生，且曾因竊盜案件，經
    判處罪刑並執行完畢，仍不知警惕檢束，再度恣意竊取他人
    財物，危害社會治安非輕，原不宜寬縱，惟念被告自首坦承
    犯行，犯後態度尚佳等一切情狀，分別量處如主文所示之刑
    ，並定其應執行之刑。至被告行竊時所使用之前揭一字起子
    1 支，因未扣案，且復乏確據證明尚屬存在，爰不併予宣告
    沒收，附此敘明。
據上論斷，應依刑事訴訟法第273 條之1 第1 項、第299 條第1
項前段，刑法第321 條第1 項第3 款、第47條第1 項、第62條前
段、第51條第5 款，判決如主文。
本案經檢察官潘怡華到庭執行職務。
中    華    民    國    98    年    12    月    11    日
                        刑事庭    法  官  劉為丕
以上正本證明與原本無異。
如不服本判決，應於判決送達後10日內向本院提出上訴狀（應附
繕本），其未敘述上訴理由者，應於上訴期間屆滿後20日內補提
理由書狀於本院，上訴於臺灣高等法院。
                                  書記官  陳淑瓊
中    華    民    國    98    年    12    月    11    日
附錄本案論罪科刑法條：
中華民國刑法第321 條
（加重竊盜罪）
犯竊盜罪而有左列情形之一者，處六月以上、五年以下有期徒刑
：
一、於夜間侵入住宅或有人居住之建築物、船艦或隱匿其內而犯
    之者。
二、毀越門扇、牆垣或其他安全設備而犯之者。
三、攜帶兇器而犯之者。
四、結夥三人以上而犯之者。
五、乘火災、水災或其他災害之際而犯之者。
六、在車站或埠頭而犯之者。
前項之未遂犯罰之。
附表
┌──┬────────┬───┬──────────────────┬──────┐
│編號│竊盜時間、地點  │被害人│         竊盜方式及遭竊財物         │   證   據  │
├──┼────────┼───┼──────────────────┼──────┤
│ 一 │98年5 月23日晚間│甲○○│乙○○於左揭時間、地點見甲○○所有車│1.竊盜現場事│
│    │9 時許，在中壢市│      │牌號碼為BI-8313 號自用小客車停放該處│  後照片    │
│    │莊敬路165 號附近│      │，認有機可乘，遂持其所有客觀上足以對│2.桃園縣政府│
│    │                │      │人之生命、身體、安全構成威脅而具有危│  警察局車輛│
│    │                │      │險性，可供兇器使用之一字起子1 支（未│  協尋電腦輸│
│    │                │      │扣案）撬開上開自用小客車車門鎖，將該│  入單      │
│    │                │      │自用小客貨車駛離而竊取得手，作為代步│3.行照      │
│    │                │      │之用，再於不詳時間，將上開竊得之自用│4.贓物認領保│
│    │                │      │小客車棄置於桃園縣中壢市山東里13鄰產│  管單      │
│    │                │      │業道路163 號旁，嗣於98年6 月16日下午│5.桃園縣政府│
│    │                │      │5 時30分許，為警在上開地點尋獲該車。│  警察局車輛│
│    │                │      │乙○○於此次竊盜罪犯罪尚未被有偵查犯│  尋獲電腦輸│
│    │                │      │罪職權之公務員發覺前，向桃園縣政府警│  入單      │
│    │                │      │察局中壢分局警員李家齊、蕭翔元自首，│6.車籍查詢—│
│    │                │      │並接受裁判。                        │  基本資料詳│
│    │                │      │                                    │  細畫面    │
│    │                │      │                                    │7.失車—唯讀│
│    │                │      │                                    │  案件基本資│
│    │                │      │                                    │  料        │
├──┼────────┼───┼──────────────────┼──────┤
│2.  │98年5 月25日晚間│九玄企│乙○○於左揭時間、地點見九玄企業有限│1.桃園縣政府│
│    │10時許起至翌（26│業有限│公司所有，由丙○○使用之車牌號碼為KS│  警察局車輛│
│    │）日上午8 時許止│公司所│-7606 號自用小客車停放該處，認有機可│  協尋電腦輸│
│    │間之某時，在桃園│有，由│乘，遂持其所有客觀上足以對人之生命、│  入單      │
│    │縣中壢市○○街17│丙○○│身體、安全構成威脅而具有危險性，可供│2.贓物認領保│
│    │3 號對面公園旁  │使用  │兇器持自備之一字起子1 支（未扣案）撬│  管單      │
│    │                │      │開上開自用小客車車門鎖，將該自用小客│3.失車—唯讀│
│    │                │      │車駛離而竊取得手，作為代步之用，再於│  案件基本資│
│    │                │      │不詳時間，將上開竊得之自用小客車棄置│  料        │
│    │                │      │於桃園縣楊梅鎮○○路98號前，嗣於98年│3.竊盜現場事│
│    │                │      │6 月9 日下午1 時30分許，為警在上開地│  後照片    │
│    │                │      │點尋獲該車。乙○○於此次竊盜罪犯罪尚│            │
│    │                │      │未被有偵查犯罪職權之公務員發覺前，向│            │
│    │                │      │桃園縣政府警察局中壢分局警員蘇振宏、│            │
│    │                │      │葉程山自首，並接受裁判。            │            │
└──┴────────┴───┴──────────────────┴──────┘

司法院資訊處製作；財團法人民間司法改革基金會備份。
